【裁判字號】    94,上易,129
【裁判日期】    950117
【裁判案由】    詐欺
【裁判全文】
臺灣高等法院花蓮分院刑事判決         94年度上易字第129號
上  訴  人  臺灣臺東地方法院檢察署檢察官
被      告  甲○○
上列上訴人因被告詐欺案件，不服臺灣臺東地方法院94年度易字
第141號中華民國94年8月15日第一審判決（起訴案號：臺灣臺東
地方法院檢察署93年度偵緝字第109號、94年度偵字第63號），
提起上訴，本院判決如下：
    主  文
原判決撤銷。
甲○○共同意圖為自己不法之所有，而侵占自己持有他人之物，
處拘役伍拾日，如易科罰金，以參佰元折算壹日。
    事  實
一、甲○○與黃嚴逵（另案偵辦）為獲取申請行動電話門號時電
    信業者所附贈之行動電話，共同意圖為自己不法之所有，於
    民國（下同）90年5月下旬，在臺東市○○路175號丙○○所
    服務之服飾店，一同向丙○○推銷並請求幫忙介紹他人申請
    門號衝業績，言稱電信公司欲推展業務，每申請一個門號，
    即可獲得新台幣（下同）500百元之獎勵金，如不使用就不
    會有月租費，日後不使用時，只須將ＳＩＭ卡剪掉即可等語
    。丙○○乃向其母乙○○、妹曾秀雯、親友王美珠等人代為
    招攬，並將本人及親友之身分證件、印章等資料，交由甲○○再交給黃嚴逵，持向震旦行高雄三多二店、數位通大偉六
    合店、達爾文通訊、駿欣電訊、全虹高雄營業所、台灣電店
    等業者，據以向中華電信股份有限公司（下稱中華電信）、
    台灣大哥大股份有限公司（下稱台灣大哥大)、遠傳電信股
    份有限公司（下稱遠傳電信)、和信電信股份有限公司（下
    稱和信電信)，申辦如附表所載之58個行動電話門號，嗣上
    揭電信公司交付手機門號及所附贈之行動電話後，黃嚴逵僅
    將ＳＩＭ卡交付與丙○○，而將所附贈之行動電話58具共同
    侵占入己。嗣因電信公司催繳上開門號之月租費，並告以上
    揭門號均附有行動電話乙部，依約不得提前解除契約，丙○○等人等始知上情。
二、案經被害人丙○○、乙○○訴由台東縣警察局移送臺灣臺東
    地方法院檢察署檢察官偵查起訴。
    理  由
一、訊據被告對於上開時地與黃嚴逵共同向丙○○推銷並請求幫
    忙介紹他人申請門號衝業績一節，固不諱言；惟矢口否認侵
    占之犯行，辯稱：伊不知申請行動電話門號有附贈手機，且
    伊於收受丙○○等人之申請書後，即交由黃嚴逵送件，之後
    伊因故離開臺東，後續都是黃嚴逵跟丙○○接洽，伊並不清
    楚相關手續，ＳＩＭ卡並非伊交給丙○○等人，伊亦未告訴
    曾女只要將ＳＩＭ卡剪掉，即可不需要支付任何費用云云。
    惟查上開事實，業據告訴人丙○○、乙○○之指訴甚詳，且
    有卷附之中華電信、台灣大哥大、遠傳電信、和信電信等公
    司函各一件、行動電話申請書影本、行動電話通訊帳單等為
    據。被告既推銷行動電話門號，自當瞭解申請門號可獲贈何
    物，所辯伊不知申請行動電話門號有附贈手機，顯與經驗法
    則有違。其於代為申請丙○○等人之行動電話門號後，竟將
    應交付之手機侵占入己，顯有不法所有之意圖。本件事證明
    確，被告所辯，無非卸責之詞，不足採信，犯行堪以認定。
二、核被告所為，係犯刑法第335條第1項之侵占罪。被告與黃嚴
    逵間有犯意之聯絡及行為之分擔，為共同正犯。原審未察，
    遽為被告無罪之諭知，尚有未合。檢察官上訴，指摘原判決
    不當，為有理由，應予撤銷改判。爰審酌被告犯罪之動機、
    手段、目的、所生危害程度及犯罪後態度等一切情狀，量處
    如主文所示之刑，及諭知易科罰金之折算標準。
據上論斷，應依刑事訴訟法第369條第1項前段、第364條、第299
條第1項前段，刑法第28條、第335條第1項、第41條第1項前段，
罰金罰鍰提高標準條例第1條前段、第2條，判決如主文。
本案經檢察官翟光軍到庭執行職務。
中    華    民    國    95    年    1     月    17    日
                  刑事庭審判長法  官     吳 鴻 章
                              法  官     蔡 勝 雄
                              法  官     林 慶 煙
右為正本證明與原本無異。
本件不得上訴。
                              書記官     林 明 智
中    華    民    國    95    年    1     月    17    日
附錄本判決論罪科刑法條：
中華民國刑法第335條第１項：
(普通侵占罪)
意圖為自己或第三人不法之所有，而侵占自己持有他人之物者，處 5 年以
下有期徒刑、拘役或科或併科 1 千元以下罰金。


司法院資訊處製作；財團法人民間司法改革基金會備份。
